【裁判字號】    98,訴,1058
【裁判日期】    990225
【裁判案由】    強制猥褻等
【裁判全文】
臺灣嘉義地方法院刑事判決              98年度訴字第1058號
公  訴  人  臺灣嘉義地方法院檢察署檢察官
被      告  戊○○
上列被告因強制猥褻案件，經檢察官提起公訴（九十八年度調偵
字第六號），本院判決如下：
    主  文
戊○○犯強制猥褻罪，處有期徒刑拾月。
    犯 罪 事 實
一、戊○○於民國九十六年十二月二十一日晚間十一時許，在嘉
    義市○區○○路與○○路十字路口大聯盟檳榔攤前，見在上
    揭檳榔攤旁「哈拉小站」冷飲店任職之店員Ａ女（已滿十八
    歲，真實姓名年籍詳卷內對照表，下均代稱Ａ女），騎乘機
    車在上揭檳榔攤前停等紅燈之際，戊○○竟基於強制猥褻之
    犯意，未經Ａ女同意即擅自跨坐上Ａ女所騎乘機車之後座，
    旋以雙手自後強行環抱Ａ女腰部，以手撫摸Ａ女胸部，並以
    其身體自後緊貼Ａ女背部上下擺動磨蹭，以此滿足自己慾求
    方式對Ａ女為強制猥褻行為，經Ａ女悍然反抗並大聲呼叫制
    止斥責戊○○，戊○○仍不為所動，歷時約二分鐘後始行罷
    手，Ａ女旋騎乘機車逃離。
二、案經Ａ女訴由嘉義市政府警察局第一分局報告臺灣嘉義地方
    法院檢察署檢察官偵查起訴。
    理  由
壹、程序部分：
一、本件必須公示之判決書，因有揭露足以識別被害人身份資訊
    之虞，爰依性侵害犯罪防治法第十二條第二項之規定，就被
    害人Ａ女之身分以代號表示，另因Ａ女配偶Ａ１、Ａ女公公
    Ａ２之身份，均得以推知Ａ女身分資訊，亦分別以代號表示
    （代號及真實姓名對照表，置於偵卷真實姓名對照袋內），
    合先敘明。
二、按被告以外之人於審判外之陳述，雖不符刑事訴訟法第一百
    五十九條之一至第一百五十九條之四之規定，而經當事人於
    審判程序同意作為證據，法院審酌該言詞陳述或書面陳述作
    成時之情況，認為適當者，亦得為證據。當事人、代理人或
    辯護人於法院調查證據時，知有第一百五十九條第一項不得
    為證據之情形，而未於言詞辯論終結前聲明異議者，視為有
    前項之同意，此觀刑事訴訟法第一百五十九條之五規定甚明
    。本件被告戊○○於言詞辯論終結前，對於證人Ａ女、Ａ１
    （Ａ女之夫）、Ａ２（Ａ女之公公）、○○○、○○○於警
    詢及偵查之證言、Ａ女與證人○○○指認被告戊○○口卡片
    資料等證據方法之證據能力，均未聲明異議。本院審酌上開
    言詞陳述及書面陳述作成時之情況，均係出於任意性供述，
    並於本院審理時，已賦予被告對質詰問機會，且上開書面傳
    聞證據作成形式，亦無瑕疵，與待證事實復有關聯性，認無
    顯不適當之情形，採納上開證據方法，尚無礙被告於程序上
    之彈劾詰問權利，而認上開證據資料合於刑事訴訟法第一百
    五十九條之一、之四、之五等規定，因而均具證據能力，合
    先敘明。
貳、實體部分：
一、訊據被告戊○○雖坦承於九十六年十二月二十一日晚間有前
    往大聯盟檳榔攤，在該處遇見騎乘機車之Ａ女，然矢口否認
    有為猥褻犯行，辯稱：當時我開車到檳榔攤，還沒下車前有
    在車上跟Ａ女打招呼，問她下班後要去哪裡玩，下車後走到
    Ａ女機車後面有摸到她車子，車子稍微晃動，Ａ女就罵我三
    字經，然後Ａ女就騎走了云云。經查：
  (一)證人Ａ女於警詢證稱：九十六年十二月二十一日二十三時三
    十分，當時剛下班之際，我騎機車欲返家，在○○路與○○
    路口，戊○○未經我許可擅自跳上我機車後座，直接以雙手
    上下其手撫摸我胸部並用身體磨蹭等動作，當時我很生氣叫
    他不要亂來，我只能以雙手推拒，他不為所動，仍持續動作
    ，後來才得意的離去，當時我朋友○○○隨同在我機車後方
    ，她有目睹等語（見警卷第二十七頁）；於偵查中證稱：九
    十六年十二月二十一日晚上我從我上班的哈拉冷飲店下班騎
    機車要回去時，正在大聯盟檳榔攤前面等紅燈，大聯盟員工
    ○○○男友戊○○正好開車要來載○○○，他車子停在我機
    車旁邊，當時我正在跟大聯盟老闆娘講話，他下車之後就坐
    上我機車後座，他身體有碰觸到我，用雙手從後面將我環抱
    ，雙手就一直摸我胸部，並且抓捏我乳房，他胸部貼在我背
    後一直磨蹭，且坐在機車上下上下擺動，時間持續至少二分
    鐘以上，過程中我一直推他，並且跟他說我已懷孕請不要這
    樣做，後來就用力把他推下車，戊○○還很生氣作勢要打我
    ，我看到綠燈就趕快走，當時戊○○有喝酒等語（見偵卷第
    二十六頁至第二十七頁）；復於本院審理時證稱：那天被告
    開救護車來要載他女友○○○下班，我當時騎機車要下班，
    有在大聯盟檳榔攤和哈拉小站冷飲店中間跟檳榔攤老闆娘講
    話，講完我往前騎一點，在檳榔攤前面路旁等紅綠燈，被告
    從我左手邊走過去，從後面跳上我機車，雙手環抱我腰部，
    然後雙手上下動這樣摸我胸部，還靠住我身體上下晃動，磨
    蹭我身體，我有用手推他，跟他說我懷孕，叫他下車，那時
    我有罵他，罵什麼我忘記，我罵完他就下車且作勢要打我，
    但是沒有出手，他坐上我機車到下車，大概一、二分鐘左右
    ，當時戊○○身上有酒味等語（見本院卷第四十三頁至第五
    十四頁）。是觀諸證人Ａ女上揭警詢、偵查中及本院審理之
    證述內容，其就被告突然坐上機車後座、以手自後環抱、以
    手上下摸其胸部，並以身體磨蹭上下晃動、其反抗後被告仍
    未馬上停止動作、被告有作勢打人等各節，前後證述均大致
    相符，顯見其證述內容應係依其記憶陳述，始能就大致猥褻
    情節前後證述相符，且證人Ａ女若係為誣陷被告，則猥褻之
    手段應無庸特意編纂被告坐上其機車後座、自後環抱上下其
    手、以身體磨蹭上下晃動之細節，大可逕指被告在其旁突伸
    手摸其胸部此類較為常見、簡單之情節，參以被告亦未供稱
    與Ａ女有何嫌隙，Ａ女實無刻意編織情節誣陷被告之動機，
    當無故意加油添醋無端生事，甘冒刑事誣告及偽證罪而受囹
    圄風險之理，其證述內容具憑信性、真誠性甚為明灼，其證
    詞應堪憑採。至證人Ａ女前於偵查中雖證稱被告有摸其胸部
    、抓捏乳房之語，於本院審理時則證稱被告有上下摸其胸部
    ，不知道有無抓到胸部等語，而未完全一致。然證人就問題
    之回答，常牽涉提問者之提問方式、證人個人記憶能力、理
    解與表達能力，甚至筆錄製作者有無詳盡記載、或誤解證人
    回答之意思，而有差異，縱稍有矛盾或陳述不明情事，亦難
    遽指證人陳述之真誠信即有可疑。況證人Ａ女就被告有以手
    上下摸其胸部乙節，前後歷次證述均一致，且觸摸與抓捏胸
    部，就碰觸部位均相同，僅為力道強弱之差異，難免因時間
    經過，就他人碰觸其胸部時力道之強弱，受限於記憶能力而
    難以再為精準判斷與說明，是證人Ａ女就被告有無抓捏其胸
    部乙節，縱使陳述未能完全相符，此要屬情理之常，尚不足
    以影響證人Ａ女上揭證述之真誠性。
  (二)其次，證人○○○亦於警詢證稱：九十六年十二月二十一日
    晚上剛下班之際，我與Ａ女各騎乘機車返家，在嘉義市○○
    路與○○路口等紅綠燈，我停在Ａ女後面，就看見戊○○走
    過來坐上Ａ女機車後座，抱著Ａ女以手及身體撫摸磨蹭，Ａ
    女很生氣撥開戊○○的手，戊○○下車作勢要打Ａ女，這時
    剛好變綠燈我們就一起離開等語（見警卷第四十一頁至第四
    十二頁）；於偵查中證稱：當天我看到阿木（即戊○○）與
    Ａ女發生糾紛是在哈拉冷飲店關門時，約晚上十一點，阿木
    與大聯盟檳榔攤的○○○是男女朋友，我當時騎另一台機車
    在Ａ女後面，距離大約二公尺，戊○○開救護車停在大聯盟
    門口，下車後沒有講話就坐上Ａ女機車，手就環抱Ａ女，我
    因為在Ａ女後面看不到戊○○有無抓Ａ女胸部，我看到戊○
    ○就貼著Ａ女的背一直扭動，Ａ女出言叫他不要這樣、叫他
    走開，戊○○還是繼續扭動，後來Ａ女就非常大聲喝斥他，
    戊○○才下車，他下車後手有舉起來作勢要打Ａ女，當時剛
    好是綠燈我們二人就趕快騎車離開，戊○○臉紅通通的並且
    有酒味等語（見偵卷第二十八頁至第二十九頁）。是證人○
    ○○於警詢及偵查中雖未明確證述被告有以手撫摸證人Ａ女
    胸部，然此與證人○○○於案發時，係騎機車在證人Ａ女後
    方視線有所影響，於此相對位置本即無法看出證人Ａ女胸前
    情形，惟證人○○○亦證稱被告確實突然坐上Ａ女機車，並
    以手環抱Ａ女且身體扭動磨蹭、經Ａ女抗拒後仍未馬上離開
    、下車離開時有作勢打Ａ女動作、其與Ａ女趁綠燈時趕緊離
    開等情形，均與證人Ａ女前揭證述情節相符，參以證人○○
    ○與被告並無任何過節嫌隙，實無刻意編織情節，願意附合
    證人Ａ女誣陷被告之動機，且證人○○○與Ａ女於偵查中係
    經檢察官隔離訊問，就檢察官詢問之各項細節，渠等證述內
    容均大致相符，並無明顯矛盾瑕疵，若係杜撰情節誣陷他人
    ，因並非本其記憶證述，在檢察官隔離訊問時，即應會出現
    明顯矛盾，是證人○○○前揭證述，顯係本於記憶所見內容
    為證述，亦堪以佐證證人Ａ女上揭證述情節，應屬可採。
  (三)再者，Ａ女之夫Ａ１、公公Ａ２於Ａ女甫返家後，見Ａ女接
    獲電話隨即哭泣，經詢問Ａ女後，Ａ女才告知下班時遭被告
    坐上機車抱住並在其身上亂摸，過程中Ａ女斥罵被告，被告
    於Ａ女離去後委由冷飲店老闆娘○○○電話轉告Ａ女，要求
    Ａ女前來道歉，Ａ１、Ａ２經由Ａ女告知與被告間之糾紛後
    ，隨即偕同丙○○前往大聯盟檳榔攤前，並與被告、丁○○
    及乙○○發生鬥毆等情，業據證人Ａ１、Ａ２於警詢、檢察
    官偵訊時證述在卷（見警卷第三十二頁至第三十五頁、第十
    九頁至第二十四頁、偵卷第三十一頁至第三十二頁）；被告
    亦坦承有委由Ａ女老闆娘要Ａ女前來道歉，之後Ａ１、Ａ２
    前來大聯盟檳榔攤前，與被告、被告友人丁○○、乙○○發
    生鬥毆之語（見偵卷第十二頁、本院卷第九十七頁）。是證
    人Ａ１、Ａ２雖並未親見本件案發情形，然均證稱Ａ女當晚
    下班返家接獲電話隨即哭泣、經渠等詢問後始告知被告有跳
    上機車強行亂摸之行為，且被告與Ａ女之夫、公公並無任何
    嫌隙仇怨，若非因詢問後，Ａ女向Ａ１、Ａ２告知被告有坐
    上機車強行撫摸之猥褻行為，Ａ女之夫Ａ１、公公Ａ２當無
    如此氣急敗壞，隨即偕同友人前往興師問罪而引發後續鬥毆
    傷害之行為，足徵證人Ａ１、Ａ２證稱Ａ女於當晚下班返家
    接獲電話哭泣，經詢問而告知被告坐上機車強行撫摸胸部等
    情，應屬可信。而Ａ女若係依被告所辯，僅係遭被告在車後
    晃動機車，Ａ女於接獲電話後，豈會有如此委屈哭泣之情緒
    反應？且在素無仇怨之情形下，若被告僅有稍微晃動機車之
    行為，Ａ女何需小題大作，立刻加油添醋編織情節，欺騙其
    夫與公公，並導致引發後續之傷害鬥毆？益徵證人Ａ女指證
    被告以上揭方式，坐上機車後座強行撫摸其胸部、磨蹭其身
    體之行為，顯非虛妄，要屬可採。
  (四)至被告雖辯稱僅站在Ａ女機車後面稍微晃動機車，並無任何
    猥褻行為云云，並於本院供稱：當天我車子停下，Ａ女剛好
    下班，她騎機車到我駕駛座旁邊跟我打招呼，我就問她你下
    班了要去哪裡玩，打招呼時我人還沒下車，我下車後走到她
    車子後面就沒有與她說話，走到她後面時有摸到她車子後面
    ，車子稍微晃動，她就罵我三字經，罵完三字經就離開，沒
    有聽到她說她現在懷孕，這樣會讓她流產云云（見本院卷第
    九十二頁至第九十五頁），復以證人甲○○於本院之證述、
    證人○○○於警詢及偵查中之證述為據。而證人甲○○於本
    院、證人○○○於警詢及偵查中雖均證稱被告並無坐上Ａ女
    機車、並未對Ａ女為猥褻行為之語，然證人甲○○於本院證
    稱：當時是被告下車跟Ａ女講話，被告是在Ａ女機車後面講
    話，被告沒有講什麼話，就是打招呼，被告有搖Ａ女機車，
    Ａ女就罵三字經，還有說她有懷孕，要是嚇到流產怎麼辦，
    我是從頭看到尾云云（見本院卷第七十五頁至第七十七頁、
    第八十一頁至第八十五頁）。是證人甲○○雖稱有親見案發
    始末，然就最初係被告主動下車與Ａ女對話，抑或Ａ女騎乘
    機車前往被告駕駛座旁邊與被告對話，以及被告下車站在Ａ
    女機車後面時，有無與Ａ女打招呼對話、Ａ女有無表示被告
    行為會使其嚇到流產等情，俱與被告於本院之供述相互矛盾
    ，而證人甲○○若確實誠實證述其所親見之事實，並無任何
    增刪隱匿，其所見之情形豈會與被告所經歷之情節有諸多差
    異，顯見證人甲○○證述內容之可信性非無疑義。再者，證
    人○○○就本件案發情形於警詢證稱：當時是Ａ女下班騎機
    車要走，Ａ女騎機車停在大聯盟檳榔攤前和我聊天，剛好戊
    ○○來買檳榔，戊○○就與Ａ女嘻笑打罵，戊○○並無觸摸
    到Ａ女，Ａ女就突然對戊○○大罵幹你娘，戊○○就與Ａ女
    發生激烈口角，Ａ女便騎機車離去云云（見警卷第四十五頁
    ）；於偵查中證稱：當時我看到情況是Ａ女騎在機車上面，
    戊○○站在機車旁邊與Ａ女講話，Ａ女就罵戊○○三字經幹
    你娘，他們就吵起來，因何原因吵架我不知道云云（見偵卷
    第二十九頁至第三十頁）。是證人○○○所見之案發情形為
    被告站在Ａ女機車旁邊與Ａ女講話，Ａ女突然罵三字經等情
    ，亦與被告供稱下車後係站在Ａ女機車後面、沒有講話，當
    時稍微晃動Ａ女機車後方，Ａ女因而罵三字經等情，證述之
    案發情形已有極大差異，參以證人Ａ女、○○○、甲○○均
    證稱被告與○○○為男女朋友關係之語，證人○○○實有維
    護偏袒被告之嫌，且其證述內容亦與被告供述情節不符，足
    見證人○○○於上揭證述之憑信性、真誠性實非無疑，自不
    足以動搖本院基於前開積極證據所認定之事實，而難為有利
    被告認定之佐憑。
  (五)承前各節，相互勾稽以觀，被告戊○○空言否認，辯稱並無
    任何強制猥褻犯行云云，顯係臨訟卸責之詞，並不足採。故
    本件事證明確，被告上開犯行至堪認定，應依法論科。 
二、按刑法所謂「猥褻行為」，係指性交以外，凡在客觀上足以
    誘起、主觀上足以滿足性慾，而有關妨害風化、侵害個人性
    自主權及身體控制權之一切色慾行為而言。查被告上下撫摸
    Ａ女胸部、自後以身體磨蹭之行為，顯係性交以外，為滿足
    自己性慾之猥褻行為。再被告係自後以雙手環抱Ａ女腰部之
    方式，雙手上下撫摸Ａ女胸部、身體磨蹭，經Ａ女以手推拒
    ，被告仍繼續其猥褻行為，業據本院認定如前，是被告有先
    以不法腕力自後環抱控制Ａ女行為，足見被告係以強暴之方
    法，對Ａ女為強制猥褻行為得逞。核其所為，係犯刑法第二
    百二十四條之對於女子以強暴為猥褻罪。爰審酌被告國中畢
    業之智識程度，自述離婚、現育有二名名未成年子女、從事
    喪葬業月收入約一萬餘元中之生活狀況，僅為滿足一己私慾
    之犯罪動機，突然坐上他人機車後座，自後環抱強行撫摸他
    人胸部、磨蹭身體之犯罪手段，漠視女子身體性自主權利，
    ，否認犯行，且迄今未與被害人達成和解，犯後態度不佳等
    一切情狀，量處如主文所示之刑，以資懲儆。
據上論斷，應依刑事訴訟法第二百九十九條第一項前段，刑法第
二百二十四條，判決如主文。
本案經檢察官王振名到庭執行職務。
中    華    民    國    99    年    2     月    25    日
                  刑事第一庭  審判長法  官  許進國
                                    法  官  張道周
                                    法  官  黃琴媛
 以上正本證明與原本無異。
如不服本判決應於收受判決後10日內向本院提出上訴書狀，並應
敘述具體理由；其未敘述上訴理由者，應於上訴期間屆滿後20日
內向本院補提理由書（均須按他造當事人之人數附繕本）「切勿
逕送上級法院」。告訴人或被害人如對於本判決不服者，應具備
理由請求檢察官上訴，其上訴期間之計算係以檢察官收受判決正
本之日期為準。
中    華    民    國    99    年    2     月    25    日
                                    書記官  洪敏芳
附錄本判決論罪法條
中華民國刑法第224條
對於男女以強暴、脅迫、恐嚇、催眠術或其他違反其意願之方法
，而為猥褻之行為者，處6月以上5年以下有期徒刑。

司法院資訊處製作；財團法人民間司法改革基金會備份。
